臺灣臺中地方法院刑事裁定
111年度聲字第1399號
聲  請  人  臺灣臺中地方檢察署檢察官
受  刑  人  林姵汝


上列聲請人因受刑人數罪併罰有二裁判以上，聲請定應執行之刑
（111年度執聲字第1016號、執字第4494號），本院裁定如下：
    主    文
林姵汝犯如附表所示各罪所處之刑，應執行有期徒刑捌月，如易
科罰金，以新臺幣壹仟元折算壹日。
    理    由
一、聲請意旨略以：受刑人林姵汝犯數罪，先後經判決確定如附
    表，應依刑法第53條、第51條第5 款，定應執行之刑，爰依
    刑事訴訟法第477條第1項之規定聲請裁定，併請依照刑法第
    41條第1項、第8項規定，諭知易科罰金之折算標準等語。
二、按數罪併罰，有二裁判以上者，依第51條之規定，定其應執
    行之刑，刑法第53條定有明文。又數罪併罰，分別宣告其罪
    之刑，宣告多數有期徒刑者，於各刑中之最長期以上，各刑
    合併之刑期以下，定其刑期。但不得逾30年，刑法第51條第
    5 款亦定有明文。又按刑罰之科處，應以行為人之責任為基
    礎，考量人之生命有限，刑罰對被告造成之痛苦程度，係以
    刑度增加而生加乘成效果，而非等比方式增加，如以實質累
    加方式執行，刑責恐將偏重過苛，不符現代刑事政策及刑罰
    之社會功能，故透過定應執行刑程序，採限制加重原則，授
    權法官綜合斟酌被告犯罪行為之不法與罪責程度、各罪彼此
    間之關聯性（例如數罪犯罪時間、空間、各行為所侵害法益
    之專屬性或同一性、數罪對法益侵害之加重效應等）、數罪
    所反應被告人格特性與傾向、對被告施以矯正之必要性等，
    妥適裁量最終具體應實現之刑罰，以符罪責相當之要求。因
    此，法院於酌定執行刑時，應體察法律恤刑之目的，為妥適
    之裁量，俾符合實質平等原則，否則有悖於公平正義，即有
    裁量權行使不當之違失（最高法院104年度台抗字第836號裁
    定意旨參照）。
三、經查，受刑人因毒品危害防制條例等案件，經本院先後判處
    如附表所示之刑，均經確定在案，有如附表所示之判決及臺
    灣高等法院被告前案紀錄表等件在卷可憑，聲請人提出本件
    聲請於法有據。茲檢察官聲請定其應執行之刑，本院審認核
    屬正當，並衡酌受刑人所犯附表所示之各罪，均為施用第二
    級毒品案件，所侵害法益種類、犯罪手段、情節相同或類似
    ，彼此之關連性較高，復考量除附表編號3之施用毒品時間
    為民國108年12月19日外，附表編號1、2、4至6所示施用毒
    品之時間均在109年8月間至同年10月間，間隔尚非久遠，倘
    以累加方式定刑，顯失公平，是綜合上情，本件如附表所示
    各罪於併合處罰時，責任非難重複程度甚高，揆諸前揭說明
    ，應於酌定應執行刑時考量上情並反映於所定刑度，俾貫徹
    罪刑相當原則，以維護公平正義、法律秩序之理念及目的。
    又經本院函詢受刑人對本件定應執行刑案件之意見，受刑人
    並未回覆意見等情，有本院陳述意見函、送達證書等件在卷
    可稽，爰為整體非難評價後，定其應執行刑如主文所示。
四、爰依刑事訴訟法第477 條第1 項，刑法第53條、第51條第5
    款、第41條第1 項前段，裁定如主文。　　
中　　華　　民　　國　　111 　年　　5 　　月　　30  　日
                  刑事第六庭    法  官  蔡逸蓉
以上正本證明與原本無異。
如不服本裁定，應於收受送達後5日內向本院提出抗告狀。（應
附繕本）
　　　　　　　　　　　　　　　　書記官  葉俊宏
中　　華　　民　　國　　111 　年　　5 　　月　　30  　日
　　　　　　　　　　　　　　　　　　　　　
附表：
編           號         1         2         3  罪           名  毒品危害防制條例 毒品危害防制條例 毒品危害防制條例 宣     告    刑  有期徒刑2月 有期徒刑2月 有期徒刑3月 犯  罪  日   期  109年9月7日 109年10月19日 108年12月19日 偵查(自訴)機關年  度  案  號  臺灣臺中地方檢察署110年度毒偵字第88、250號 臺灣臺中地方檢察署110年度毒偵字第88、250號 臺灣臺中地方檢察署110年度撤緩毒偵字第86、87、88、89號 最  後事實審 法    院 臺灣臺中地方法院 臺灣臺中地方法院 臺灣臺中地方法院  案    號 110年度中簡字第431號 110年度中簡字第431號 110年度中簡字第1575號  判    決 日    期 110年5月17日 110年5月17日 110年7月22日 確  定判  決 法    院 臺灣臺中地方法院 臺灣臺中地方法院 臺灣臺中地方法院  案    號 110年中簡字第431號 110年度中簡字第431號 110年度中簡字第1575號  判    決 確定日期 110年7月15日 110年7月15日 111年3月29日 是否為得易科罰金之案件  是 是 是 備            註  臺灣臺中地方檢察署110年度執字第10248號（編號1、2定應執行有期徒刑3月） 臺灣臺中地方檢察署110年度執字第10248號（編號1、2定應執行有期徒刑3月） 臺灣臺中地方檢察署111年度執字第44494號（編號3至6定應執行有期徒刑6月） 

編           號         4        5        6 罪           名  毒品危害防制條例 毒品危害防制條例 毒品危害防制條例 宣     告    刑  有期徒刑3月  有期徒刑3月 有期徒刑2月 犯  罪  日   期  109年8月19日 109年10月6日 109年8月13日 偵查(自訴)機關年  度  案  號  臺灣臺中地方檢察署110年度撤緩毒偵字第86、87、88、89號 臺灣臺中地方檢察署110年度撤緩毒偵字第86、87、88、89號 臺灣臺中地方檢察署110年度撤緩毒偵字第86、87、88、89號 最  後事實審 法    院 臺灣臺中地方法院 臺灣臺中地方法院 臺灣臺中地方法院  案    號 110年度中簡字第1575號 110年度中簡字第1575號 110年度中簡字第1575號  判    決 日    期 110年7月22日 110年7月22日 110年7月22日 確  定判  決 法    院 臺灣臺中地方法院 臺灣臺中地方法院 臺灣臺中地方法院  案    號 110年度中簡字第1575號 110年度中簡字第1575號 110年度中簡字第1575號  判    決 確定日期 111年3月29日 111年3月29日 111年3月29日 是否為得易科罰金之案件  是 是 是 備            註  臺灣臺中地方檢察署111年度執字第4494號（編號3至6定應執行有期徒刑6月） 臺灣臺中地方檢察署111年度執字第4494號（編號3至6定應執行有期徒刑6月） 臺灣臺中地方檢察署111年度執字第4494號（編號3至6定應執行有期徒刑6月）